【裁判字號】    97,易緝,88
【裁判日期】    971231
【裁判案由】    竊盜
【裁判全文】
臺灣臺南地方法院刑事判決              97年度訴緝字第81號
                                      97年度易緝字第86號
                                      97年度易緝字第87號
                                      97年度易緝字第88號
公  訴  人  臺灣臺南地方法院檢察署檢察官
被      告  甲○○
                    國民
上列被告因違反毒品危害防制條例等案件，經檢察官提起公訴（
97年度毒偵字第925、1331號、97年度營毒偵字第194號、97年度
營偵字第431號），本院合議庭裁定由受命法官獨任進行簡式審
判，合併審判，判決如下：
    主  文
甲○○共同竊盜，累犯，處有期徒刑參月；又施用第二級毒品，
累犯，處有期徒刑陸月；又施用第一級毒品，累犯，處有期徒刑
拾月，扣案之安非他命殘渣袋1小包沒收銷燬之，扣案之紅色塑
膠藥鏟壹支、水煙斗壹個、玻璃球壹個、塑膠吸管壹支均沒收；
又施用第二級毒品，累犯，處有期徒刑陸月。應執行有期徒刑壹
年陸月，扣案之安非他命殘渣袋1小包沒收銷燬之，扣案之紅色
塑膠藥鏟壹支、水煙斗壹個、玻璃球壹個、塑膠吸管壹支均沒收
。
    事實及理由
一、本件犯罪事實如下：甲○○曾於93年間因施用毒品案件，經
    本院93年度毒聲字第166號裁定送所觀察、勒戒後，因認無
    繼續施用毒品之傾向，於民國93年3月24日執行觀察勒戒完
    畢出所，並由台灣台南地方法院檢察署檢察官以93年度毒偵
    字第413號為不起訴處分確定。又因施用毒品及竊盜案件，
    經本院分別以94年度簡上字第157號、94年度簡字1133號判
    決判處有期徒刑8月、3月確定，上開兩罪接續執行，於95年
    7月25日縮短刑期執行完畢出監。詎甲○○仍不知悔改，復
    ：
(一)、於96年8月28日23時許，與陳明霖共同基於為自己不法所有
    之犯意聯絡，共乘機車前往臺南縣學甲鎮中洲里49之1號前
    ，趁無人看管之際，由甲○○徒手竊取乙○○所有置於該處
    之變壓器1個，得手後甲○○、陳明霖2人分乘機車前往臺南
    縣將軍鄉長沙村長沙129-16號，將前開竊得之變壓器【價值
    約新臺幣（下同）10200元】，以1000元之價格販售予同案
    被告陳益仁（涉犯贓物罪部分經檢察官另案聲請簡易判決處
    刑），得款則朋分花用。嗣警於96年10月81日因偵辦謝松男
    竊盜案件（經檢察官另案提起公訴），在同案被告陳益仁上
    址住處扣得前開變壓器，始循線查悉上情。
(二)、於97年2月17日上午10時許，在台南縣佳里鎮○○街20號2樓
    住處，以將第二級毒品安非他命置入玻璃球吸食器燒烤吸食
    煙霧之方式，施用1次，嗣吳俊峰與吳登旺、黃祈銘（以上
    二人施用毒品罪部分均經檢察官另案偵辦）於97年2月18日1
    時許，共乘車牌號碼4792–NU號之自用小客車逆向行駛進入
    臺南縣關廟鄉國道三號北向363公里400公尺「關廟服務區」
    之停車場內而為警攔查，當場在該自用小客車後方地上並非
    被告所有或持有供本案施用毒品用之海洛因1小包及安非他
    命吸食器1個等物，並於偵查中採集其尿液送驗後，檢驗結
    果呈安非他命類陽性反應，始查悉上情。
(三)、於97年3月5日8時許，在其位於臺南縣佳裡鎮○○街20號2樓
    之租屋處內，被告係於97年3月5日8時許，在臺南縣佳里鎮
    ○○街20號2樓住處，以將第一級毒品海洛因及第二級毒品
    安非他命製入玻璃球吸食器燒烤吸食煙霧之方式，同時施用
    海洛因及安非他命施用各1次。嗣為警於97年3月5日9時48分
    許在甲○○上開租屋處扣得其所有之安非他命殘渣袋1小包
    、供施用海洛因及安非他命用之紅色塑膠藥鏟壹支、水煙斗
    壹個、玻璃球壹個、塑膠吸管壹支個等物，經其同意採集尿
    液送驗後，檢驗結果呈鴉片類及安非他命類陽性反應，始查
    悉上情。
(四)、於97年4月2日中午12時許，在臺南縣將軍鄉平沙村平沙49之
    2號，以將第二級毒品安非他命置入玻璃球吸食器燒烤吸食
    煙霧之方式，施用乙次。嗣其因另涉竊盜案件，為警於97年
    4月4日通知到案說明，經其同意採集尿液送驗後，檢驗結果
    呈安非他命類陽性反應，始查悉上情。
二、本件犯罪證據如下：除被告於審理中坦承不諱，應予補充外
    ，其餘證據引用檢察官起訴書之記載。至扣案之k他命1小包
    ，與本案被告施用毒品之犯行無關，併此敘明。
三、據上論斷，應依刑事訴訟法第273條之1第1項、第299條第1
    項前段、第310條之2、第454條，毒品危害防制條例第10條
    、第18條第1項，刑法第11條前段、第28條、第320條第1項
    、第55條、第47條第1項、第51條第5款、第38條第1項第2款
    ，刑法施行法第1條之1，判決如主文。
四、如不服本判決，得自判決送達之日起10日內，向本院提起上
    訴。
中    華    民    國    97    年    12    月    31    日
                        刑事第十四庭法  官  柯顯卿
以上正本證明與原本無異。
如不服本判決應於收受本判決後10日內向本院提出上訴書狀，並
應敘述具體理由。其未敘述上訴理由者，應於上訴期間屆滿後20
日內向本院補提理由書狀（均須按他造當事人之人數附繕本）「
切勿逕送上級法院」。
                                    書記官  黃鋕偉
中    華    民    國    97    年    12    月    31    日
附錄所犯法條：
毒品危害防制條例第10條：
施用第一級毒品者，處六月以上五年以下有期徒刑。
施用第二級毒品者，處三年以下有期徒刑。
刑法第320條第1項：
意圖為自己或第三人不法之所有，而竊取他人之動產者，為竊盜
罪，處五年以下有期徒刑、拘役或五百元以下罰金。


司法院資訊處製作；財團法人民間司法改革基金會備份。
